【裁判字號】    89,交上易,202
【裁判日期】    890420
【裁判案由】    過失傷害
【裁判全文】
臺灣高等法院臺南分院刑事判決          八十九年度交上易字第二二號  Ａ
      上  訴  人
      即  被  告  甲  ○  ○
右列被告因過失傷害案件，不服臺灣臺南地方法院八十八年度交易字第三六八號中華
民國八十八年十二月九日第一審判決（起訴案號：臺灣臺南地方法院檢察署八十八年
度偵字第一一四五八號）提起上訴，本院判決如左：
      主      文
原判決撤銷。
甲○○因過失傷害人，處拘役拾日，如易科罰金以佰元折算壹日。
      事      實
一、甲○○於民國（下同）八十八年八月六日十七時二十五分許，駕駛車號Ｎ七－一
    五六０號自小客車，沿台南市○○○路○段由北向南行駛，途經中華北路一段與
    中華北路一段七十八巷閃光黃燈之交岔路口，欲左轉往七十八巷行駛時，應注意
    讓直行車先行，能注意而疏未注意，適有乙○○駕駛車號ＶＣＧ－九九五號機車
    ，沿中華北路一段慢車道，由南向北直行駛抵該處，致機車左側被甲○○所駕駛
    之小客車撞及。乙○○因而受有：（一）兩腳膝蓋挫傷、（二）左手肘挫傷、（
    三）左側臀部挫傷之傷害。甲○○於肇事後，未被有偵查犯罪職權之公務員或機
    關發覺前，即主動向警察機關報案自首，進而接受裁判。
二、案經乙○○訴由台南市警察局第五分局報請臺灣臺南地方法院檢察署檢察官偵查
    起訴。
      理      由
一、訊據上訴人即被告甲○○對於右揭事實坦承不諱，核與被害人乙○○指訴情節相
    符，並有道路交通事故調查報告表乙紙及照片十幀附卷可稽，而被害人乙○○確
    係因本件車禍受傷，亦有財團法人奇美醫院診斷證明書乙紙在卷可按。按汽車行
    駛時，轉彎車應讓直行車先行，道路交通安全規則第一百零二條第一項第六款定
    有明文。被告駕車行經上揭肇事路段，自應注意依上開道路交通安全規則之規定
    行車，以策安全，且依當時客觀狀況，尚無不能注意之情形，乃被告竟疏於注意
    貿然左轉，以致肇事，被告之行為自應認有過失，此經本院送由台灣省台南區車
    輛行車事故鑑定委員會鑑定結果亦同此認定，有該委員會南鑑字第八九０一四四
    號函及鑑定意見書一份附於本院卷可考。而其過失行為與被害人乙○○受傷間，
    具有相當因果關係，本件事證已臻明確，被告犯行洵堪認定。
二、核被告所為，係犯刑法第二百八十四條第一項前段之過失傷害罪。被告於肇事後
    ，未被有偵查犯罪職權之公務員或機關發覺前，即主動報案，並留在現場，及向
    處理之警員王伯群自首，表明為駕駛人，進而接受裁判，有警訊筆錄、原審審理
    筆錄、本院八十九年四月六日審判筆錄及電話記錄單附卷可稽，合於自首要件，
    應依刑法第六十二條前段之規定減輕其刑。
三、原審認被告罪證明確，予以論罪科刑，固非無見，惟查原判決理由雖認定被告肇
    事後，未被有偵查犯罪職權之公務員或機關發覺前，即主動向警察機關報案自首
    ，卻未說明其認定之依據何在，且既認定被告自首又謂應依刑法第六十二條前段
    規定加重其刑，顯有判決不備理由及理由矛盾之違誤，於法自有未洽，被告上訴
    意旨指摘原判決量刑太重，雖無理由，惟原判決既有可議，自應由本院予以撤銷
    改判。爰審酌被告之品性、犯罪情節、過失程度、被害人所受之傷害，及犯罪後
    迄未與被害人達成和解賠償其損害等一切情狀，量處如主文第二項所示之刑，並
    諭知易科罰金折算之標準，以資懲儆。
四、據上論斷，應依刑事訴訟法第三百六十九條第一項前段、第三百六十四條、第二
    百九十九條第一項前段、刑法第二百八十四條第一項前段、第六十二條前段、第
    四十一條，罰金罰鍰提高標準條例第一條前段、第二條，判決如主文。
本案經檢察官劉榮堂到庭執行職務。
中    華    民    國      八十九      年      四      月      二十      日
                                  臺灣高等法院臺南分院刑事第二庭
                                      審判長法官  游    明    仁
                                            法官  林    永    茂
                                            法官  蘇    重    信
右正本證明與原本無異。
不得上訴。
                                      法院書記官  李  珍    鳳
中    華    民    國      八十九      年      四      月     二十一     日
附錄：本判決論罪科刑法條
刑法第二百八十四條第一項前段：因過失傷害人者，處六月以下有期徒刑、拘役或五
                              百元以下罰金。


司法院資訊處製作；財團法人民間司法改革基金會備份。
